【裁判字號】    92,易,1129
【裁判日期】    920520
【裁判案由】    毒品危害防制條例
【裁判全文】
臺灣板橋地方法院刑事判決                        九十二年度易字第一一二九號
    公  訴  人  臺灣板橋地方法院檢察署檢察官
    被      告  丙○○
右列被告因違反毒品危害防制條例案件，經檢察官提起公訴（九十二年度毒偵字第四
二五號），本院判決如左：
    主  文
丙○○持有第一級毒品，累犯，處有期徒刑伍月，如易科罰金，以佰元折算壹日。
扣案之海洛因壹包（淨重零點零柒公克）沒收銷燬之。
    事  實
一、丙○○曾於民國八十六年間因違反麻醉藥品管理條例案件，經本院以八十六年度
    易字第二三二一號判決處有期徒刑六月確定，於八十九年八月十四日執行完畢，
    竟不知悔改，明知海洛因係第一級毒品，不得非法持有，竟於九十一年二月十七
    日凌晨二時許，在台北縣三重市○○路與忠孝路口，向真實姓名年籍不詳之綽號
    「阿幹」之成年男子，以新臺幣（下同）五百元之代價購得海洛因一包（淨重零
    點零七公克），惟尚未供己施用，即於同日凌晨二時三十分許，在台北縣三重市
    ○○路○段一三六巷四號前，適為警員高一峰、陳旭昇、劉政道發覺丙○○閃躲
    巡邏警車，行跡可疑，乃上前請丙○○出示身分證件，丙○○伸手進入褲子口袋
    取出證件時，一併夾帶出上開海洛因一包，而為警查獲並扣得上開海洛因一包。
二、案經臺北市政府警察局萬華分局報請臺灣板橋地方法院檢察署檢察官偵查起訴。
    理  由
一、訊據被告丙○○矢口否認持有上開海洛因之犯行，並辯稱：上開海洛因係查獲之
    警員伸手放入伊褲子口袋內再取出來，故意栽贓予伊云云。惟查，右揭事實業據
    證人劉政道、陳旭昇、高一峰於檢察官偵查中證述明確，被告於本院審理時自承
    與查獲之警員劉政道、高一峰、陳旭昇並不認識，彼此無仇恨，則劉政道等人自
    無干冒偽證之刑責而故意栽贓誣陷被告之理；又警方扣得被告所持有之上開白粉
    一包，經法務部調查局鑑定結果，確含海洛因成分，淨重零點零七公克，有該局
    九十二年二月十一日調科壹字第０六０００六八八一號鑑定通知書一份附卷可稽
    ；又被告於警詢時已坦承以五百元向綽號「阿幹」之男子購得上開海洛因，且其
    於警方詢問時回答之語氣自然，已經本院當庭勘驗該警詢錄音帶屬實（見本院九
    十二年四月二十五日訊問筆錄），雖然被告於本院陳稱：「我到警察局先喝完茶
    去採完尿後要我先看筆錄，讓我瞭解一下大概情形，我就照筆錄內容自行回答。
    （問：不是事實為何要回答？）因為警方說我如果不這樣講就不為我求情。」、
    「警員要我大約按照筆錄講的，否則將來移送我有的、沒的，又會被判刑，他們
    講些什麼我記不清楚，因為我當天喝很多酒。」警員既未對被告刑求逼供，苟上
    開毒品非被告所持有，被告豈有自白持有毒品，以圖得警方為其求情之理？又被
    告聲請本院傳喚當時在場之證人乙○○、甲○○，惟證人乙○○於本院證稱：「
    （問：記得當天丙○○穿什麼顏色衣服？）當天暗暗的，而且我近視沒有看清楚
    被告穿什麼顏色衣服。（問：當天天暗暗而且妳近視，為何看到警員伸手到被告
    口袋？）我沒有看到，是聽別人講的。（問：妳是聽何人講的？）是卡拉ＯＫ店
    裡面的人講的，不知道姓名。」而證人甲○○於本院證稱：「（問：警方查獲當
    天你是否在現場？）有一天晚上十二點到一點之間，我睡不著到外面走走，我從
    公園回來，看到四、五個人在我家樓下，有一個男子在聽電話，聽完電話後問被
    告那個東西是誰的，但我沒有看清楚那個東西是什麼東西，我以為他們是朋友，
    我離得很遠看不清楚也聽不清楚。（問：有無看清楚，有沒有人搜被告口袋？）
    我只有看有人摸被告口袋，但沒有看得很清楚，也沒有看清楚有沒有摸到東西。
    」證人乙○○及甲○○均未目睹警方曾持白粉狀之海洛因一包放入被告之褲子口
    袋內再取出，自不能證明被告上開所辯為真實。再者，被告於九十二年四月二十
    五日本院訊問時陳稱：乙○○係伊朋友等語，且證人甲○○於九十二年五月六日
    本院審理時證稱：「（問：認不認識乙○○？）有看過，我有看過丙○○偶爾跟
    乙○○在一起。」然而，乙○○竟於九十二年五月六日本院審理時證稱：「（問
    ：認識被告？）不認識。」乙○○意圖掩飾其與被告之關係，顯見情虛，其證言
    實不足憑採。又，被告於九十二年五月六日本院審理時供稱：「（問：開庭前有
    無見面談案情？）交保後，隔兩、三天在我家樓下有碰到甲○○，我有問他你有
    沒有看到當天情形，他說他有看到，但我沒有詳細問他，問他是否願意到法庭作
    證，他說好。（問：昨天晚上碰到他的時後有無談案情？）沒有。只是提醒他今
    天要到法庭作證。」惟甲○○於同日到庭證稱：「（問：今天開庭前有無談過案
    情？）沒有。（問：你從來都沒有跟被告談過他被警方查獲情況？）是的，從來
    沒有。（問：被告也從來沒有問過你警方查獲當天情況？）沒有，我在工作很忙
    。（問：最近一次碰到被告是在何時？）昨天有碰到。（問：昨天碰到有交談？
    ）沒有。」其二人之供述相互矛盾，則甲○○證詞之真實性亦殊值懷疑。綜上所
    述，被告所辯不足採信；本案事證明確，被告犯行堪以認定。
二、核被告所為，係犯毒品危害防制條例第十一條第一項之持有第一級毒品罪。末查
    被告有事實欄所載之犯罪前科及受有期徒刑執行完畢之事實，有臺灣高等法院被
    告全國前案紀錄表在卷可考，其於有期徒刑執行完畢後，五年以內再犯本案法定
    刑含有期徒刑之罪，為累犯，應依法加重其刑。爰審酌被告除有前述之犯罪前科
    外，另曾因妨害風化案件經法院判決有期徒刑一年六月確定並於八十五年七月三
    十一日假釋期滿以已執行論（見卷附臺灣高等法院被告全國前案紀錄表），素行
    不良，其犯罪之動機、目的、手段、持有海洛因之數量不多，暨犯後未能坦承犯
    行等一切情狀，量處如主文所示之刑，並諭知易科罰金之折算標準。扣案之海洛
    因一包（淨重零點零七公克），應依毒品危害防制條例第十八條第一項前段規定
    ，宣告沒收並銷燬之。
據上論斷，應依刑事訴訟法第二百九十九條第一項前段，毒品危害防制條例第十一條
第一項、第十八條第一項前段，刑法第十一條前段、第四十一條第一項前段、第四十
七條，罰金罰鍰提高標準條例第二條，判決如主文。
本案經檢察官張云綺到庭執行職務。
中    華    民    國         九十二   年       五     月      二十      日
                                      臺灣板橋地方法院刑事第三庭
                                          法  官  樊  季  康
右正本證明與原本無異。
如不服本判決，應於判決送達後十日內，向本院提出上訴狀。
                                          書記官  馬  秀  芳
中    華    民    國         九十二   年       五     月      二十      日
附錄本案論罪科刑法條：毒品危害防制條例第十一條第一項。
毒品危害防制條例第十一條：
持有第一級毒品者，處三年以下有期徒刑、拘役或新臺幣五萬元以下罰金。
持有第二級毒品者，處二年以下有期徒刑、拘役或新臺幣三萬元以下罰金。
持有專供製造或施用毒品之器具者，處一年以下有期徒刑、拘役或新臺幣一萬元以下
罰金。


司法院資訊處製作；財團法人民間司法改革基金會備份。
